臺灣臺東地方法院刑事判決　　　　　　　94年度簡上字第21號
上　訴　人　臺灣臺東地方法院檢察署檢察官
被　　　告　丙○○
上列被告因違反家庭暴力防治法案件，上訴人不服本院中華民國
九十四年六月八日九十四年度東簡字第二０三號刑事簡易判決（
聲請簡易判決處刑案號：臺灣臺東地方法院檢察署九十四年度偵
字第九一０號），提起上訴，本院管轄之第二審合議庭判決如下
：
    主  文
上訴駁回。
    事實及理由
一、本案經本院審理結果，認原審以被告丙○○所為係犯家庭暴
    力防治法第五十條第一款、第二款及第四款之違反保護令罪
    ，判處拘役五十九日，如易科罰金，以三百元折算一日，其
    認事用法均無違誤，應予維持，並引用第一審判決書所記載
    之事實、證據及理由（如附件）。
二、上訴意旨略以：被告另於九十四年六月三日，再次違反前開
    民事通常保護令，顯與原判決所認定之犯罪係出於概括犯意
    而為，應為連續犯，原審未及審酌，難謂允當等語。惟按連
    續犯之所謂出於概括犯意，必須其多次犯罪行為自始均在一
    個預定犯罪計劃以內，出於主觀上始終同一犯意之進行，若
    中途另有新犯意發生，縱所犯為同一罪名，究非連續其初發
    的意思，即不能成立連續犯，最高法院著有七十年台上字第
    六二九六號判例可資參照。經查，本案被告前於九十四年四
    月十九至二十一日間，因連續違反本院所核發之九十四年度
    家護字第三九號民事通常保護令，於同年月二十二日經臺灣
    臺東地方法院檢察署檢察官訊問後，聲請本院裁定羈押，嗣
    於同年六月三日於原審訊問後釋放並限制住居，詎被告仍再
    次返回臺東縣鹿野鄉○○路○段一二二號處，再次違反本院
    所核發前揭民事通常保護令，除據被告坦承在卷外，核與被
    害人乙○○○於警詢時所證述之情節相符，且有本院前揭民
    事通常保護令一紙在卷可稽，自堪採信。而被告於原審審理
    羈押聲請訊問時即表示：已知道錯了等語；於原審訊問時供
    稱：「我被羈押四十一、二天，在看守所裡面想了很多，沒
    有一天睡好覺，我前後寫給我媽媽十一封信，我請我媽媽原
    諒我，我媽媽有叫我大姊來看我兩次，還拿錢給我，我知道
    我不能對我媽媽動手並講粗話」等語，又於本院審理陳稱：
    「（你知否裁定交保讓你回去，如果要回家，要找轄區警員
    陪同回去？）有，我想說那天肚子餓了，本來要坐夜車回台
    北，我想說回家跟我母親拿錢，但是我餓昏了就先回家。」
    等語，是以被告於九十四年四月十九至二十一日間為違反保
    護令之犯行後，再為上訴及併案意旨之犯行，顯已非出於主
    觀上始終同一犯意之進行，而係另有新犯意發生，依前揭判
    例意旨，自不能成立連續犯，故與本案尚難認有裁判上一罪
    關係，且未經檢察官起訴，爰將移送併辦之該案退回檢察官
    另為妥適處理，併予敘明。
三、原審法院因而就有罪部分判處被告罪刑，其認事用法均無違
    誤，量刑亦稱允當，上訴意旨認原判決不當尚無理由，應予
    駁回。
據上論斷，應依刑事訴訟法第四百五十五條之一第三項、第三百
六十八條、第三百七十三條，判決如主文。
本案經檢察官甲○○到庭執行職務
中    華    民    國    94    年    11    月    15    日
                  刑事第二庭審判長法  官  李勝琛
                                  法　官  劉柏駿
                                  法  官  林恒祺
以上正本證明與原本無異。
不得上訴。
                                  書記官  陳美鄉
中    華    民    國    94    年    11    月    21    日
附記：
家庭暴力防治法第50條第1款、第2款、第4款：
違反法院依第十三條、第十五條所為之下列裁定者，為本法所稱
之違反保護令罪，處三年以下有期徒刑、拘役或科或併科新台幣
十萬元以下罰金︰
一  禁止實施家庭暴力行為。
二  禁止直接或間接騷擾、接觸、通話或其他連絡行為。
四  遠離住居所、工作場所、學校或其他特定場所。
